臺灣高雄地方法院交通事件裁定　　　　 96年度交聲字第200號
原處分機關　高雄市政府
異　議　人
即受處分人　遠東救護車企業有限公司
法定代理人　簡勝隆
上列受處分人因違反道路交通管理處罰條例案件，對於高雄市政
府民國96年3 月12日所為之高市府交裁字第裁32-TA0000000號裁
決聲明異議，本院裁定如下：
    主  文
原處分撤銷。
遠東救護車企業有限公司不罰。
    理  由
一、原處分意旨略以：異議人即受處分人遠東救護車企業有限公
    司所有車號ZI-3193 號救護車於民國95年11月30日12時47分
    許，行經台九線三和段395 公里（臺東縣）路段時，因行車
    速度超過規定之最高時速20公里以上40公里以下，經逕行舉
    發，爰依道路交通管理處罰條例第40條之規定，裁處異議人
    罰鍰新臺幣（下同）1800元等情。
二、聲明異議意旨略以：異議人雖有於上開時、地超速行駛之事
    實，惟係因執行高雄榮民總醫院緊急轉送病患至臺東縣鳳林
    榮民醫院之公務，始超速行駛，不應處罰，爰聲明異議，請
    求撤銷原處分等語。
三、按汽車駕駛人，行車速度，超過規定之最高時速，或低於規
    定之最低時速，除有第43條第1 項第2 款情形（行車速度，
    超過規定之最高時速60公里以上）外，處新臺幣1200元以上
    2400元以下罰鍰，道路交通管理處罰條例第40條固有明文。
    惟按行車速度，依速限標誌或標線之規定‧‧‧。消防車、
    救護車、警備車及工程救險車執行任務時，得不受前項行車
    速度之限制，且於開啟警示燈及警鳴器執行緊急任務時，得
    不受標誌、標線及號誌指示之限制，道路交通安全規則第93
    條第1 、2 項亦有明文，該條第2 項對於救護車執行任務之
    情形，定有例外規定。
四、經查，本件異議人所有車號ZI-3193 號救護車確於上開時、
    地，行車速度超過規定之最高時速20公里以上40公里以下，
    經逕行舉發，由原處分機關依道路交通管理處罰條例第40條
    之規定，裁處異議人罰鍰1800元等情，業據異議人所自承，
    且有高雄市政府高市府交裁字第裁32-TA0000000號裁決書1
    份、違規照片1 張在卷可稽，自堪認定。異議人固坦認有超
    速之事實，惟辯稱當時係執行公務，並提出高雄榮民總醫院
    救護車轉院紀錄表1 份為證。該紀錄表已記載「出勤日期：
    95年11月30日、病患姓名：黃群賢、轉往目的地醫院：鳳林
    醫院、到達目的地時間14時50分、處置情形：氣切、駕駛：
    陳健忠」，本院復曾向高雄榮民總醫院查詢是否有上開轉院
    情事，該院函覆「患者黃群賢先生確實於95年11月30日中午
    由本院特約救護車遠東公司救駕員陳健忠先生載往鳳林醫院
    」等語，有該院96年5 月9 日高總管字第0960004967號函附
    卷可考，足認異議人所有之上開救護車於前開逕行舉發之時
    、地，確係執行載送病患轉院之緊急任務中無疑，揆諸前開
    道路交通安全規則第93條第2 項之規定，應不受行車速度之
    限制。
五、原處分機關於異議人提出其所有上開救護車執行職務之證明
    前，以異議人上開車輛超速行駛，依道路交通管理處罰條例
    第40條之規定，裁處異議人罰鍰1800元，雖非無據，惟異議
    人既於本院審理中提出前開轉院紀錄表，證明該救護車確因
    執行任務而超速行駛，依法不得處罰，原處分即屬無可維持
    ，應由本院將原處分撤銷，自為異議人不罰之裁定。
六、依道路交通案件處理辦法第20條，裁定如主文。
中　　華　　民　　國　　96　　年　　5 　　月　　21　　日
                        交通法庭　法　官  楊筑婷
以上正本證明與原本無異。
如不服本裁定，應於收受送達後5 日內向本院提出抗告狀。
中　　華　　民　　國　　96　　年　　5 　　月　　22　　日
　　　　　　　　　　　　　　　　　書記官　林靜慧
